臺灣臺中地方法院刑事判決　　　　　　　　　　　九十一年度中簡上字第一八六號
　　上　訴　人　臺灣臺中地方法院檢察署檢察官
　　被　　　告　丙○○
右列上訴人因被告竊盜案件，不服本院臺中簡易庭九十一年度中簡字第四六五號中華
民國九十一年三月十九日第一審判決（聲請簡易處刑案號：臺灣臺中地方法院檢察署
九十一年度偵字第三二五○號）提起上訴，及移送併案審理（九十一年度偵字第四四
一七號），本院管轄第二審之合議庭判決如左：
    主  文
原判決撤銷。
丙○○連續竊盜，累犯，處有期徒刑陸月，如易科罰金，以參佰元折算壹日。扣案之
鑰匙兩把均沒收。
    事  實
一、丙○○曾於民國八十九年間因傷害案件，經本院豐原簡易庭判處有期徒刑三月確
    定，甫於九十年七月十六日執行完畢，詎仍不知悔改，竟基於意圖為自己不法所
    有之概括犯意，先於九十一年二月五日零時許，在臺中市○○街九十號前，以其
    所有自備鑰匙一把竊取陳敬宗所有車牌號碼ＮＦＥ—二八三號重型機車一輛，得
    手後留供己用。嗣於九十一年二月十日晚上九時二十分許，丙○○在臺中市○○
    路與平等街口發動上開機車準備離去時，為警當場查獲，並扣得其所有供行竊機
    車所用之鑰匙一支；復於九十一年三月三日凌晨四時許，在臺中市○○區○○路
    一四九號前，以其所有自備鑰匙一把，竊得由己○○持有使用之車牌號碼ＫＺＩ
    ─五一○號重型機車一輛（該車車主登記為朋博租賃有限公司），嗣於同年三月
    四日晚上九時十分許，在臺中市○區○○路一一四號前被警查獲，並扣得犯案鑰
    匙一把。
二、案經臺中市警察局第一分局報請臺灣臺中地方法院檢察署檢察官偵查後聲請簡易
    判決處刑，及臺中市警察局第二分局報請臺灣臺中地方法院檢察署檢察官移送併
    案審理。
    理  由
一、右揭犯罪事實，業據被告丙○○於警訊、偵查及本院調查、審理中均坦承不諱（
    見臺灣臺中地方法院檢察署九十一年度偵字第三二五○號卷宗第五頁反面、二十
    二頁、臺灣臺中地方法院檢察署九十一年度偵字第四四一七號卷宗第五頁反面、
    十九頁、本院卷第七五至七七、一三三、一三四頁），核與被害人陳敬宗之弟丁
    ○○及被害人己○○於警局指述情節一致，復有扣押筆錄、扣押物品目錄表、收
    據、職務報告書、贓物認領保管收據、現場圖、照片及車輛竊盜、車牌失竊資料
    個別查詢報表—查詢車輛認可資料附卷可稽（臺灣臺中地方法院檢察署九十一年
    度偵字第三二五○號卷宗第八至十四頁、十七頁、臺灣臺中地方法院檢察署九十
    一年度偵字第四四一七號卷宗第八至十、十四頁），並有被告所有用以竊取機車
    之鑰匙二把扣案足憑，是被告之自白與事實相符，足堪採信。又被告明知前揭二
    輛機車為他人之物，其無法律上原因，卻加以竊取，將之據為己有供己支配使用
    ，其具有不法所有之意圖甚明。本件事證明確，被告犯行堪以認定。
二、核被告所為，係犯刑法第三百二十條第一項之普通竊盜罪。被告先後二次竊盜犯
    行，時間緊接，犯罪構成要件相同，顯係基於概括之犯意而為，為連續犯，應依
    刑法第五十六條之規定以一罪論，並依法加重其刑。聲請簡易判決處刑意旨就被
    告九十一年三月三日凌晨四時許，竊取車牌號碼ＫＺＩ─五一○號重型機車一輛
    之行為，未及併為聲請，惟本院認此部分與公訴人右揭已聲請簡易判決處刑且經
    判決有罪部分有連續犯之裁判上一罪之關係存在，應為起訴效力所及，本院自得
    併予審理。又被告前於八十九年間因傷害案件，經本院豐原簡易庭判處有期徒刑
    三月確定，甫於九十年七月十六日執行完畢，有臺灣臺中地方法院檢察署刑案資
    料查註紀錄表及臺灣高等法院被告全國前案紀錄表附卷可稽，被告於五年內再犯
    本件有期徒刑以上之罪，為累犯，應依法遞加重其刑。原審認被告係犯刑法第三
    百二十條第一項之竊盜罪，累犯，而予以論罪科刑，判處有期徒刑四月，如易科
    罰金，以三百元折算一日，固非無見，惟原審既未及審酌前開被告經移送併辦部
    分之犯行，尚有未洽，檢察官就此部分提起上訴為有理由，自應由本院合議庭撤
    銷改判。爰審酌被告正值青年，竟不思以己力賺取財物，連續為本件財產犯罪，
    對他人財產安全造成危害，惡性非輕，惟手段尚稱平和，未對他人生命、身體造
    成危險，且被告坦承犯行，犯後態度尚稱良好等一切情狀，量處如主文所示之刑
    ，並諭知易科罰金之折算標準，以示懲儆。扣案之鑰匙兩把，為被告所有供犯罪
    所用之物，業據被告供明在卷，爰依刑法第三十八條第一項第二款之規定均宣告
    沒收。
三、至臺灣宜蘭地方法院檢察署移請併辦之該署九十一年度偵字第一一二三號，認被
    告丙○○意圖為自己不法之所有，於九十一年三月二日晚上八時許，在宜蘭縣冬
    山鄉○○村○○路三二二號附近，竊取戊○○之妻廖美月所有之車牌號碼Ｑ三─
    六四三二號自小客車一部，復基於恐嚇取財之概括犯意，連續於同年月十四日晚
    上十時許及十五日下午二時許，以電話要求戊○○將新臺幣三萬元匯入其第一商
    業銀行中港分行之0000000000號帳戶，以作為還車之代價，嗣因戊○
    ○報警而未遂，因認被告丙○○涉有竊盜及恐嚇取財未遂之罪嫌云云。訊據被告
    丙○○堅詞否認有上揭犯行，辯稱：上開伊去辦理開戶之第一商業銀行中港分行
    之0000000000號帳戶，伊早於九十一年二月底，即將該帳戶以新臺幣
    一千五百元之代價，賣給真實姓名年籍不詳之成年人，嗣後該帳戶之使用情形，
    伊完全不知情。且九十一年三月二日左右，伊根本沒去過宜蘭，不可能去該處竊
    盜或恐嚇取財等語，經查：被告買賣該帳戶乙節，業據被告之母親乙○○○於本
    院調查中到庭證述：曾在九十一年四月初的時候，聽被告提過此事等語屬實，而
    證人甲○○亦於本院調查中到庭結證稱：九十一年三月一日至四日，伊皆與被告
    在一起，他們人都在臺中，並未前往宜蘭等語明確，又經本院當庭播放恐嚇取財
    之錄音帶，被告堅決否認錄音帶之聲音係伊之聲音，復經證人乙○○○及甲○○
    一致證述，錄音帶內之聲音並非被告之聲音等語，再參諸目前社會上買賣帳戶謀
    利之情事，時有所聞，是尚難僅因涉嫌帳戶為被告之名義，即遽認被告確有竊盜
    及恐嚇取財未遂之犯行，此外，復查無其他積極事證，足資認定被告有上揭犯行
    ，是此部分與前開被告連續竊盜有罪之部分，即難認有何裁判上一罪之關係，本
    院自無從併辦，就此部分應退由臺灣宜蘭地方法院檢察署檢察官另行依法處理。
據上論斷，應依刑事訴訟法第四百五十五條之一第三項、第三百六十九條第一項前段
、第三百六十四條、第二百九十九條第一項前段，刑法第五十六條、第三百二十條第
一項、第四十七條、第四十一條第一項前段、第三十八條第一項第二款，罰金罰鍰提
高標準條例第一條前段、第二條，判決如主文。
本案經檢察官陳燕瑩到庭執行職務
中     華     民     國     九 十 一    年     十 一     月    十 九    日
                                臺灣臺中地方法院刑事第七庭
                                 審判長法  官  夏  一  
                                       法  官  陳  卿  和
                                       法  官  蔡  美  華
右正本證明與原本無異。
不得上訴。
                                       書記官
中     華     民     國     九 十 一    年     十 一     月    二 十    日
附錄本判決論罪科刑法條：
中華民國刑法第三百二十條第一項：
意圖為自己或第三人不法之所有，而竊取他人之動產者，為竊盜罪，處五年以下有期
徒刑、拘役或五百元以下罰金。
